臺灣彰化地方法院刑事判決　　　　　　　 96年度訴字第972號
公　訴　人　臺灣彰化地方法院檢察署檢察官
被　　　告　甲○○
上列被告因違反毒品危害防制條例案件，經檢察官提起公訴（九
十六年度毒偵字第二○○一號），本院認有刑事訴訟法第二百七
十三條之一第一項之情形，而改依簡式審判程序審理，判決如下
：
    主    文
甲○○施用第一級毒品，累犯，處有期徒刑柒月；又施用第二級
毒品，累犯，處有期徒刑伍月；應執行有期徒刑拾壹月。
    犯  罪  事  實
一、甲○○前因違反毒品危害防制條例案件，經本院於民國九十
    四年九月二十三日以九十四年度訴字第一四一七號判決，判
    處有期徒刑四月、八月，定應執行之刑為有期徒刑十一月確
    定，嗣入獄執行，甫於九十五年十月二十日縮短刑期執行完
    畢。又前因施用毒品案件，經送觀察、勒戒後，認無繼續施
    用毒品傾向，於九十四年四月二十六日執行完畢釋放。詎仍
    不知警惕，復基於施用第一級毒品海洛因之犯意，於九十六
    年四月二十四日某時，在其位於彰化縣員林鎮○○里○○路
    ○段二巷五○弄一○號之住處內，以將海洛因摻水置入針筒
    內注射身體之方式，施用第一級毒品海洛因一次；其另基於
    施用第二級毒品甲基安非他命之犯意，於九十六年四月二十
    四日某時，在同上址之住處內，以將甲基安非他命置於鋁箔
    紙上燒烤吸煙之方式，施用第二級毒品甲基安非他命一次。
    嗣於九十六年四月二十七日上午八時十分許，在上揭住處為
    警查獲，經警採集其尿液送驗，結果呈嗎啡及甲基安非他命
    陽性反應，始查悉上情。
二、案經彰化縣警察局報請臺灣彰化地方法院檢察署檢察官偵查
    起訴。
    理    由
一、本件被告甲○○所犯係死刑、無期徒刑、最輕本刑為三年以
    上有期徒刑或高等法院管轄第一審案件以外之罪，並於本院
    行準備程序時就被訴事實為有罪之陳述，本院合議庭依前揭
    規定，經評議結果，裁定改由受命法官獨任行簡式審判程序
    ，先予敘明。
二、上揭事實，業據被告甲○○迭於本院行準備程序、審理程序
    時均坦承不諱，且其於九十六年四月二十七日為警查獲時所
    採取之尿液，經送鑑驗結果，確呈甲基安非他命與嗎啡陽性
    反應，此有彰化縣警察局刑警隊委託檢驗尿液代號與真實姓
    名對照認證單及詮昕科技股份有限公司九十六年五月十日濫
    用藥物尿液檢驗報告各一紙附卷可稽，足認被告之自白應與
    事實相符，洵堪採信。再查，被告前因施用毒品案件，經送
    觀察、勒戒後，認無繼續施用毒品傾向，於九十四年四月二
    十六日執行完畢釋放，有臺灣彰化地方法院檢察署刑案資料
    查註紀錄表，及臺灣高等法院被告前案紀錄表各一份附卷可
    稽，被告於觀察、勒戒釋放後五年內再犯毒品危害防制條例
    第十條第一、二項之罪，依同條例第二十三條第二項規定，
    應依法論科。綜上所述，本件犯罪事證明確，被告前開犯行
    洵堪認定。
三、核被告甲○○所為，係犯毒品危害防制條例第十條第一、二
    項之施用第一、二級毒品罪。被告為施用毒品而持有第一、
    二級毒品，其持有之低度行為應為施用之高度行為所吸收，
    不另論罪。再被告所犯上開二罪，犯意各別，行為互殊，且
    犯罪構成要件亦不同，應予分論併罰。又被告有如犯罪事實
    欄所載之前科，有臺灣彰化地方法院檢察署刑案資料查註紀
    錄表，及臺灣高等法院被告前案紀錄表各一份附卷可稽，被
    告於受有期徒刑之執行完畢後，五年內再故意犯有期徒刑以
    上之罪，為累犯，應依刑法第四十七條第一項規定，加重其
    刑。爰審酌被告前曾有施用毒品前科，猶不知悔改，再施用
    本件毒品，惟其對他人權益之侵害仍屬有限，於本院行準備
    程序、審理程序時均已坦承犯行，暨其犯罪動機、施用之海
    洛因及甲基安非他命之次數等一切情狀，量處如主文所示之
    刑，並定其應執行之刑，以示懲儆。
四、公訴意旨另略以：被告基於施用第一級毒品海洛因之犯意，
    自九十六年二月十三日某時許起，至同年四月二十三日止，
    在其位於彰化縣員林鎮○○里○○路○段二巷五○弄一○號
    住處，接連施用第一級毒品海洛因多次，其犯行在法律評價
    上應屬於包括一罪之集合犯等語。惟按，犯罪事實應依證據
    認定之，無證據不得認定犯罪事實，刑事訴訟法第一百五十
    四條第二項定有明文。又事實之認定，應憑證據，如未能發
    現相當證據，或證據不足以證明，自不能以推測或擬制之方
    法，以為裁判基礎。且認定犯罪事實所憑之證據，雖不以直
    接證據為限，間接證據亦包括在內；然而無論直接或間接證
    據，其為訴訟上之證明，須於通常一般之人均不致有所懷疑
    ，而得確信其為真實之程度者，始得據為有罪之認定。再被
    告之自白，不得作為有罪判決之唯一證據，仍應調查其他必
    要之證據，以察其是否與事實相符，刑事訴訟法第一百五十
    六條第二項定有明文，立法目的在以補強證據之存在，藉以
    限制合法自白在證據上之價值，俾發現實質的真實，即使被
    告之自白出於任意性，然若別無其他補強證據足以擔保其自
    白與事實相符，該自白仍非刑事訴訟法上得據之為認定被告
    犯罪之唯一證據，當不得單憑此而為被告不利之認定（最高
    法院四十年臺上字第八六號及七十六年臺上字第四九八六號
    判例及八十五年度臺上字第六六四號判決意旨參照）。本案
    檢察官認被告尚有此部分多次施用第一級毒品犯行，係以被
    告之自白及上揭驗尿報告為其論據。然查，施用海洛因者，
    一般於尿液中可檢出之最大時限，海洛因為二至四天，業經
    行政院衛生署管制藥品管理局以九十二年七月二十三日管檢
　  字第○九二○○○五六○九號函釋在案。準此，上揭驗尿報
    告，固足以補強被告上揭有罪部分自白之真實性，然尚不足
    以擔保被告自白其尚有其餘施用第一級毒品犯行部分確與事
    實相符，依據本次刑法第五十六條連續犯規定修正之立法理
    由提及「且在採證上多趨於寬鬆」等語之意旨，自難僅憑被
    告之自白遽認被告尚有此部分多次施用第一級毒品犯行，且
    因檢察官認被告此部分罪嫌與上開經判處有罪部分具有集合
    犯之實質上一罪關係，爰不就被告此部分犯嫌另為無罪之諭
    知，併此指明。
據上論斷，應依刑事訴訟法第二百七十三條之一第一項、第二百
九十九條第一項前段，毒品危害防制條例第十條第一項、第二項
，刑法第十一條前段、第四十七條第一項、第五十一條第五款，
判決如主文。
本案經檢察官吳宗達到庭執行職務。
中　　華　　民　　國　　96　　年　　7　　月　　　11  　日
                  刑事第五庭     法  官  吳俊螢
以上正本證明與原本無異。
如不服本判決應於收受本判決後十日內向本院提出上訴書狀，其
未敘述上訴理由者，並得於提起上訴後十日內向本院補提理由書
狀（均須按他造當事人之人數附繕本）「切勿逕送上級法院」。
中　　華　　民　　國　　96　　年　　7　　月　　　11  　日
                                 書記官  林怡吟
附錄本案論罪科刑法條全文：
毒品危害防制條例第十條
施用第一級毒品者，處六月以上五年以下有期徒刑。
施用第二級毒品者，處三年以下有期徒刑。
